【裁判字號】    98,訴,4215
【裁判日期】    981231
【裁判案由】    毒品危害防制條例
【裁判全文】
臺灣板橋地方法院刑事判決              98年度訴字第4215號
公  訴  人  臺灣板橋地方法院檢察署檢察官
被      告  甲○○
                    （現於臺灣宜蘭監獄執行中）
上列被告因違反毒品危害防制條例案件，經檢察官提起公訴（98
年度毒偵字第7367號），本院裁定改用簡式審判程序審理，判決
如下：
    主  文
甲○○施用第一級毒品，累犯，處有期徒刑拾月。
    事  實
一、甲○○前於民國89年間因施用毒品案件，經本院裁定送觀察
    、勒戒後，認無繼續施用毒品之傾向，而於89年9 月8 日執
    行完畢釋放出所，並由臺灣板橋地方法院檢察署檢察官於89
    年9 月8 日以89年度毒偵緝字第1014號為不起訴處分確定。
    再於90年間因施用毒品案件，經依本院裁定送觀察、勒戒後
    ，認無繼續施用毒品之傾向，於90年8 月15日執行完畢釋放
    出所，並由臺灣板橋地方法院檢察署檢察官於90年9 月1 日
    以90年度毒偵緝字第559 號、第560 號、第561 號為不起訴
    處分確定（起訴書誤載為90年度毒偵字第559 號、第560 號
    、第561 號）。又於90年間因偽造文書、贓物及違反毒品危
    害防制條例等案件，經本院於91年8 月27日以90年度訴字第
    1602號各判處有期徒刑1 年、3 月、有期徒刑7 月，應執行
    有期徒刑1 年7 月，嗣經臺灣高等法院於92年9 月18日以91
    年度上訴字第3281號判處上訴駁回確定。另於92年間因施用
    毒品案件，經本院於93年5 月26日以92年度簡字3754號判處
    有期徒刑5 月確定。再於同年間因贓物案件，經本院於93年
    5 月17日以93年度簡字第894 號判處有期徒刑4 月確定，上
    開五罪嗣經本院裁定應執行有期徒刑2 年4 月確定。又於93
    年間施用毒品，經本院於93年9 月9 日以93年度訴字第1316
    號判處有期徒刑7 月確定，並與上開五罪所裁定之應執行刑
    接續執行，嗣於94年8 月23日假釋出獄。詎其於假釋期間之
    95年間因施用毒品案件，經本院於95年8 月15日以95年度訴
    字第2169號判處有期徒刑8 月確定。另於同年間因竊盜案件
    ，經本院於95年6 月30日以95年度易字第980 號判處有期徒
    刑6 月，嗣經臺灣高等法院於95年9 月20日以95年度上易字
    第1680號判處上訴駁回確定，並撤銷假釋，接續執行殘刑。
    上開二罪嗣經本院裁定減為有期徒刑4 月、3 月，應執行有
    期徒刑6 月確定。另於95年間因詐欺案件，經本院於96年7
    月31日以96年度簡字第298 號判處有期徒刑4 月確定，嗣經
    本院裁定減為有期徒刑2 月確定，並與前開假釋經撤銷後之
    殘刑11月又25日接續執行，於96年12月27日執行完畢（於本
    案構成累犯）。詎其仍不知悔改，另基於同時施用第1 級海
    洛因及第2 級毒品甲基安非他命之犯意，於98年8 月12日20
    時許，在臺北縣板橋市○○路○ 段136 巷10號2 樓住處，以
    將海洛因、甲基安非他命一起用水稀釋，再以針筒注射之方
    式，同時施用第1 級毒品海洛因及第2 級毒品甲基安非他命
    乙次。嗣其另因違反毒品危害防制條例案件，拒不到案執行
    ，而經臺灣板橋地方法院檢察署發布通緝，於98年8 月13日
    13時30分許，在臺北縣泰山鄉○○路○段459 號前為警緝獲
    ，甲○○於其犯罪未經發覺前，即向臺北縣政府警察局新莊
    分局警員自承施用第1 級毒品及第2 級毒品之犯罪事實，並
    接受裁判，經警採集其尿液送驗結果呈嗎啡及甲基安非他命
    陽性反應。
二、案經甲○○自首暨臺北縣政府警察局新莊分局移送臺灣板橋
    地方法院檢察署檢察官偵查起訴。
    理  由
一、上揭犯罪事實業經被告甲○○於警詢、偵查及本院審理中坦
    承不諱（見臺灣板橋地方法院檢察署98年度毒偵字第7367號
    偵查卷第2 頁、第11頁、本院98年12月16日準備程序筆錄、
    簡式審判筆錄、本院刑事卷）。而被告為警查獲後所採集之
    尿液經送檢驗結果確呈嗎啡、甲基安非他命陽性反應，此有
    臺灣檢驗科技股份有限公司濫用藥物尿液檢驗報告1 紙在卷
    可憑（見上開偵查卷第14頁），足徵被告之任意性自白與事
    實相符。又被告有前揭觀察、勒戒及論罪科刑、執行情形，
    有臺灣高等法院被告前案紀錄表1 份在卷可憑。是以，本件
    事證明確，被告所犯本件同時施用第1 、2 級毒品之犯行洵
    堪認定，應予依法論處。
二、核被告甲○○所為，係犯毒品危害防制條例第10條第1 項之
    施用第1 級毒品罪及同條第2 項之施用第2 級毒品罪。被告
    持有第1 級毒品海洛因、第2 級毒品甲基安非他命，既意在
    供己施用，其持有之低度行為應為施用之高度行為所吸收，
    均不另論罪。又被告坦承係將海洛因及甲基安非他命一起用
    水稀釋，再以針筒注射之方式施用，衡情並無不值採信之處
    ，復無其他證據足認被告係以不同方法分別施用，應認其係
    同時將海洛因及甲基安非他命一起用水稀釋，再以針筒注射
    之方式施用，故被告以一行為同時施用第1 級、第2 級毒品
    ，為想像競合犯，應依刑法第55條規定，從一重之施用第1
    級毒品罪處斷，公訴人認為被告所犯上開2 罪間，犯意各別
    ，罪名有異，應予分論併罰，容有誤會，附此敘明。又被告
    有前揭論罪科刑及執行情形，有臺灣高等法院被告前案紀錄
    表1 份在卷可憑，其於有期徒刑執行完畢後5 年內，故意再
    犯本案有期徒刑以上之罪，為累犯，應依法加重其刑。又被
    告於其犯罪未發覺前，向臺北縣政府警察局新莊分局警員自
    承犯罪之事實，並接受裁判，此觀之被告之98年8 月13日警
    詢筆錄自明（見本院刑事卷），是被告符合自首之要件，爰
    依刑法第62條前段之規定減輕其刑，並先加後減之。爰審酌
    被告之素行非佳，前有多次施用毒品之犯行，仍不知悔悟，
    再次施用毒品，無視於毒品對於自身健康之戕害及國家對於
    杜絕毒品犯罪之禁令，兼衡其犯罪之動機、目的、手段，同
    時施用第1 級毒品、第2 級毒品戕害自身健康及其犯後坦承
    犯行，態度良好等一切情狀，量處如主文所示之刑，以資懲
    儆。
三、本件經檢察官提起公訴，被告於準備程序中就被訴事實為有
    罪之陳述，經法官告知簡式審判程序之旨，並聽取公訴人、
    被告之意見後，本院合議庭裁定由受命法官獨任進行簡式審
    判程序，併予敘明。
據上論斷，應依刑事訴訟法第273 條之1 第1 項、第299 條第1
項前段，毒品危害防制條例第10條，刑法第11條前段、第55條、
第47條第1 項、第62條前段，判決如主文。
本案經檢察官張瑞玲到庭執行職務。
中    華    民    國    98    年    12    月    31    日
                  刑事第十七庭  法  官  曾正耀。
上列正本證明與原本無異。
如不服本判決，應於判決送達後10日內敘明上訴理由，向本院提
出上訴狀 (應附繕本) ，上訴於臺灣高等法院。其未敘述上訴理
由者，應於上訴期間屆滿後20日內向本院補提理由書「切勿逕送
上級法院」。
                                書記官  田世杰
中    華    民    國    98    年    12    月    31    日
附論罪科刑依據之法條：
毒品危害防制條例第10條
施用第1級毒品者，處 6 月以上 5 年以下有期徒刑。
施用第2級毒品者，處3年以下有期徒刑。


司法院資訊處製作；財團法人民間司法改革基金會備份。
